【裁判字號】    97,裁,4351
【裁判日期】    970911
【裁判案由】    營業稅
【裁判全文】
最  高  行  政  法  院  裁  定
                                      97年度裁字第4351號
聲  請  人  晨英塑膠企業股份有限公司
代  表  人  甲○○
訴訟代理人  陳羿君
上列聲請人因與相對人財政部臺北市國稅局間營業稅事件，對於
中華民國96年12月6日本院96年度裁字第3431號裁定，聲請再審
，本院裁定如下：
    主  文
再審之聲請駁回。
再審訴訟費用由聲請人負擔。
    理  由
一、按對於確定裁定聲請再審，應依行政訴訟法第283條準用第
    277條第1項第4款之規定表明再審理由，此為必須具備之程
    式。所謂表明再審理由，必須指明確定裁定有如何合於再審
    事由之具體情事，始為相當。倘僅泛言有何條款之再審事由
    ，而無具體情事者，尚難謂已合法表明再審理由。如未表明
    再審理由，法院無庸命其補正。
二、本件聲請人對本院96年度裁字第3431號確定裁定（下稱原裁
    定）聲請再審，略以：聲請人已於上訴理由狀中指明臺北高
    等行政法院94年度訴字第2286號判決，對聲請人自民國87年
    至91年間與永吉全等5家公司從事買賣交易而支付數十次鉅
    額價金之確切資料未予審酌，故該判決顯與行政訴訟法第24
    3條第2項規定有違。原裁定卻以聲請人之上訴狀或理由書，
    未表明該判決之違背法令有具體之指摘為理由，認聲請人之
    上訴不合法而予駁回，自有行政訴訟法第273條第1項之事由
    云云。
三、查聲請人對於本件前訴訟程序臺北高等行政法院94年度訴字
    第2286號判決上訴，原裁定以聲請人上訴理由狀所載內容，
    無非係就臺北高等行政法院取捨證據、認定事實之職權行使
    ，指摘不當，且上開判決已參酌各項證據認定聲請人取得非
    實際交易對象永吉全等5家公司所開立之發票充作進項憑證
    ，申報扣抵銷項稅額，逃漏營業稅，事證明確，認相對人按
    其所漏稅額裁處2倍之罰鍰，於法無違等情甚詳。上訴意旨
    並未具體表明原判決合於不適用法規、適用法規不當、或有
    行政訴訟法第243條第2項所列各款之情形，難認已對上開判
    決之違背法令有具體之指摘等詞，因而認聲請人之上訴不合
    法，裁定予以駁回，經核並無顯然不合於法律規定或有如何
    違反司法院現尚有效之解釋或本院現尚有效之判例，自無適
    用法規顯有錯誤之情形。聲請人之上開理由，無非說明其對
    於前訴訟程序之裁判不服之理由，對於原裁定究有如何合於
    行政訴訟法第273條第1項第1款之法定再審事由之具體情事
    ，並未敘明，依首揭之規定及說明，其再審之聲請自不合法
    ，應予駁回。
四、依行政訴訟法第283條、第278條第1項、第104條、民事訴訟
    法第95條、第78條，裁定如主文。
中    華    民    國    97    年    9     月    11    日
                    最高行政法院第四庭
                        審判長法官  姜  仁  脩
                              法官  黃  淑  玲
                              法官  曹  瑞  卿
                              法官  王  德  麟
                              法官  黃  清  光
以  上  正  本  證  明  與  原  本  無  異
中    華    民    國    97    年    9     月    11    日
                              書記官  王  史  民


司法院資訊處製作；財團法人民間司法改革基金會備份。
